臺灣桃園地方法院刑事判決　　　　　　　96年度易字第1258號
公　訴　人　臺灣桃園地方法院檢察署檢察官
被　　　告　LETHI THA.
　　　　　　　　　　（現於臺灣桃園看守所龍潭女所羈押中）
上列被告因偽造文書案件，經檢察官提起公訴（96年度偵字第
22152 號）及於本院審理時當庭以言詞追加起訴，本院依簡式審
判程序判決如下：
    主  文
LE  THI THANH THUY(中文譯名：黎清水)共同偽造公印文，處有
期徒刑陸月，如易科罰金，以新台幣壹仟元折算壹日，減為有期
徒刑月，如易科罰金，以新台幣壹仟元折算壹日，並於刑之執
行完畢或赦免後，驅逐出境，扣案偽造之LE THI THANH THUY 名
義，核發單位新竹縣警察局，統一證號JD00000000號中華民國外
僑居留證上偽造之「內政部印」公印文壹枚沒收。又行使偽造之
特許證，足以生損害於公眾，處有期徒刑貳月，如易科罰金，以
新台幣壹仟元折算壹日，並於刑之執行完畢或赦免後，驅逐出境
，扣案偽造之中華民國外僑居留證壹張沒收。應執行有期徒刑肆
月，如易科罰金，以新臺幣壹仟元折算壹日，並於刑之執行完畢
或赦免後，驅逐出境，扣案偽造之中華民國外僑居留證（含其上
偽造之「內政部印」公印文壹枚）壹張沒收。
    事  實
一、LE THI THANH THUY(中文譯名：黎清水)係越南籍人，於民國
    95年2 月7 日合法申請入境來台依親，原居留有效期間至96
    年3 月15日止，詎LE THI THANH THUY 於95年8 月31日即離
    去其原申請在台之新竹縣竹東鎮○○街487 巷49弄5 號之居
    留處所，且其為能繼續留在台灣工作賺取工資，竟與自稱「
    阿光」之年籍不詳越南籍成年男子，共同基於偽造公印文及
    行使偽造特種文書之犯意聯絡，由LE THI THANH THUY 於96
    年4 月上旬某日，在桃園縣桃園市桃園火車站附近，以新臺
    幣（下同）5 千元之代價，提供本人照片交予「阿光」，再
    由「阿光」偽造貼上其照片，但居留有效期間至97年3 月15
    日、居留證號同為JD00000000號之中華民國外僑居留證，該
    越南籍男子「阿光」旋於2 日後，將該偽造之中華民國外僑
    居留證交付予LE THI THANH THUY 隨身攜帶，至生損害於主
    管機關對於外籍人士管理之正確性。其後，LE THI THANH
    THUY於96年8 月中旬某日，持上述所偽造之外僑居留證至設
    於桃園縣大園鄉○○路132-11號之「大味園牛排快餐店」（
    下稱大味園牛排店）」，向該店綽號「阿興」之老闆應徵工
    作而行使上述偽造居留證，「阿興」遂允以每月1 萬8 千元
    薪資予以僱用（「阿興」所涉違反就業服務法部分經另案偵
    查中)。 嗣於96年9 月14日下午1 時40分許，為警在大味園
    牛排店查獲，並扣得上開偽造之中華民國外僑居留證1 張。
二、案經桃園縣政府警察局大園分局報請臺灣桃園地方法院檢察
    署檢察官偵查起訴及於本院審理時當庭以言詞追加起訴。
    理  由
一、認定事實所憑之證據及理由：
  (一)上揭犯罪事實，業據被告LE THI THANH THUY於警詢、偵訊
    及本院準備程序、審理時均供承不諱，復有外僑居留資料查
    詢明細內容顯示畫面在卷足憑（詳偵查卷第10頁），並有扣
    案之偽造中華民國外僑居留證足資佐證，足認被告上開自白
    與事實相符，堪予採信。
  (二)綜上，本件事證明確，被告犯行已堪認定，自應依法論科。
二、論罪科刑之依據：
    按中華民國外僑居留證，具特許外國人在我國居住之性質，
    為特許證之一種。又中華民國外僑居留證上「內政部印」之
    印文，係表示公務機關之資格及職務，屬印信條例第2 條之
    印信之印文，應為刑法第218 條所稱之公印文（最高法院71
    年臺上字第1831號判例要旨、86年臺上字第4631號判決意旨
    參照）。次按偽造公印，刑法第218 條既有獨立處罰之規定
    ，且較刑法第212 條之處罰為重，則於偽造刑法第212 條之
    文書同時偽造公印者，即難僅論以該條之罪，而置刑法第
    218 條較重之罪於不問，此經司法院大法官釋字第82號解釋
    在案。核被告所為，係犯刑法第218 條第1 項之偽造公印文
    罪及刑法第226 條、第212 條之行使偽造之特許證罪。其就
    偽造公印文與偽造中華民國外僑居留證部分，與該不詳真實
    姓名越南籍成年男子「阿光」間有犯意聯絡，由其提供自己
    照片，推由該男子偽造公印文與偽造中華民國外僑居留證，
    為共同正犯。其偽造中華民國外僑居留證之低度行為，為行
    使之高度行為所吸收，不另論罪。被告所犯偽造公印文罪與
    行使偽造之特許證罪間，行為有異，犯意各別，應分論併罰
    之。爰審酌被告犯罪之動機、目的、手段、所生危害，並犯
    後坦承犯行，態度尚佳及其素行情形等一切情狀，各量處如
    主文所示之刑。又被告所犯偽造公印文罪之犯罪時間係在96
    年4 月24日以前，應依中華民國96年罪犯減刑條例第2 條第
    1 項第3 款、第7 條規定，減其宣告刑2 分之1 ，並與不應
    減刑之所犯行使偽造特許證罪定其應執行之刑，並就各宣告
    刑與應執行之刑，均諭知易科罰金之折算標準，以示懲儆。
    又被告係越南籍之外國人，已非法居留，又係以上開偽造公
    印文、偽造特許證以行使，而各受本件有期徒刑之宣告，應
    依刑法第95條規定，諭知於刑之執行完畢或赦免後，驅逐出
    境。上開偽造之內政部印之公印文，應依刑法第219 條規定
    ，不問屬於犯人與否，於其所犯偽造公印文罪部分宣告沒收
    。又扣案之上開偽造之中華民國外僑居留證1 張，為被告以
    5 千元之代價所取得，此經被告供明在卷，屬被告所有，又
    係犯行使偽造特許證罪所用之物，應依刑法第38條第1 項第
    2 款規定，於該罪宣告沒收，此部分沒收偽造中民國外僑居
    留證，已包含其上之偽造內政部印之公印文，不再重複諭知
    沒收該偽造內政部印之公印文，附予說明。
三、據上論斷，應依刑事訴訟法第299 條第1 項前段，刑法第28
    條、第218 條第1 項、第216 條、第212 條、第41第1 項前
    段、第51條第5 款、第95條、第219 條、第38條第1 項第2
    款，中華民國96年罪犯減刑條例第2 條第1 項第3 款、第7
    條、第9 條、第11條，刑法施行法第1 條之1 第1 項、第2
    項前段，判決如主文
    。
本案經檢察官丁俊成到庭執行職務。
中　　華　　民　　國　　96　　年　　11　　月　　9    日
                  刑事第六庭    法　官　宣玉華
以上正本證明與原本無異。
如不服本判決，應於判決送達後10日內向本院提出上訴狀（應附
繕本），其未敘述上訴理由者，應於上訴期間屆滿後20日內補提
理由書狀於本院，上訴於臺灣高等法院。
                            書記官　楊郁馨
中　　華　　民　　國　　96　　年　　11　　月　　13　　日
附錄論罪科刑依據之法條：
中華民國刑法第218 條第1 項（偽造盜用公印罪）
偽造公印或公印文者，處5 年以下有期徒刑。
中華民國刑法第216 條（行使偽造變造或登載不實之文書罪）
行使第210 條至第215 條之文書者，依偽造、變造文書或登載不
實事項或使登載不實事項之規定處斷。
中華民國刑法第212 條（偽造變造特種文書罪）
偽造、變造護照、旅券、免許證、特許證及關於品行、能力服務
或其他相類之證書、介紹書，足以生損害於公眾或他人者，處1
年以下有期徒刑、拘役或3 百元以下罰金。
